臺灣高等法院臺南分院刑事裁定
111年度毒抗字第26號
抗  告  人  洪健哲
上列抗告人因聲請觀察勒戒案件，不服臺灣嘉義地方法院110年
度毒聲字第521號民國110年12月16日裁定（110年度毒偵字第 12
72號、110年度聲觀字第412號），提起抗告，本院裁定如下：
    主  文
抗告駁回。
    理  由
一、原審裁定意旨：引用原審110年度毒聲字第521號裁定書（如
    附件）。
二、被告抗告意旨略以：伊對於施用毒品犯行深感悔意，目前在
    水果批發市場工作，家中尚有年邁老父，請求給予附命完成
    戒癮治療之緩起訴處分。
三、本院審查結果，認為原審裁定：被告施用第二級毒品，應送
    勒戒處所觀察、勒戒等語，其認事用法並無違誤，所為的裁
    量亦屬適當，並無違法不當之處。
四、被告雖以上開情詞提起抗告，然查：
  ㈠毒品危害防制條例第24條第1項，採行「觀察、勒戒」與「緩
    起訴之戒癮治療」並行之雙軌模式，並無「緩起訴之戒癮治
    療」應優先於「觀察、勒戒」的強制規定，但檢察官適用刑
    事訴訟法第253條之1第1項及第253條之2對被告為緩起訴處
    分時，另應「參酌刑法第57條所列事項及公共利益之維護」
    ，並「認以緩起訴為適當」者，始得為之。109年7月15日修
    正施行的毒品危害防制條例對於施用毒品者，雖較著重其「
    病患」性特質，較不側重其「犯罪」性質，並以「治療」疾
    病為出發點，而更確立「附命完成戒癮治療緩起訴」處分及
    「觀察、勒戒或強制戒治」雙軌治療模式，然上開基本立法
    架構並未改變。
  ㈡檢察官於偵查中傳喚被告到場訊問，給予被告表達意見的機
    會，被告未到，於庭期後近一個月才打電話向檢察官請假（
    未檢附相關證明），檢察官再訂庭期，被告仍然無故未到，
    因此本案檢察官在決定是否聲請觀察勒戒之前，已經嘗試給
    予被告陳述意見的機會，合先敘明。
　㈢其次，被告自105年起即有多次施用毒品犯行，於105年、106
    年先後因施用第二級毒品經法院判處罪刑確定後，被告均入
    監執行，仍未下定決心戒除毒品。嗣後被告於107年再施用
    第二級毒品，經檢察官給予緩起訴處分後，被告在於緩起訴
    處分期間施用毒品，而經撤銷緩起訴處分，並遭法院判處罪
    刑，經入監執行後於109年7月30日執行完畢，有被告前科紀
    錄在卷可參。被告屢經法院判處罪刑入監執行後，仍然再犯
    施用毒品罪，嗣後檢察官經給予被告自行完成戒癮治療的緩
    起訴處分機會，被告於緩起訴處分期間也再犯施用毒品犯行
    ，在在顯示被告的戒毒意志不堅，自行完成戒癮治療的成效
    不佳。
　㈣被告本次施用毒品排放的尿液，經以氣相層析質譜確認檢驗
    結果，含有安非他命的代謝物濃度高達2180ng/ml，含有甲
    基安非他命的代謝物濃度高達21960ng/ml以上（安非他命的
    閾值大於500ng/ml；或者甲基安非他命的閾值大於500ng/ml
    且安非他命的閾值大於100ng/ml，即可判定陽性），顯見被
    告本次施用毒品的濃度非低，被告對於毒品應有高度的依賴
    性及成癮性，實需藉由隔離毒品誘惑的方式協助被告戒毒。
五、綜上所述，原審法院依毒品危害防制條例第20條第1項規定
    ，裁定被告應送勒戒處所觀察勒戒，經核其認事用法，並無
    不合。抗告意旨以前開情詞指摘原裁定不當，為無理由，應
    予駁回。
六、依刑事訴訟法第412條，裁定如主文。
中　　華　　民　　國　　111 　年　　1 　　月　　10　　日
                  刑事第五庭    審判長法　官  蔡廷宜
                                      法　官  林坤志
                                      法　官  蔡川富
以上正本證明與原本無異。
不得再抗告。
　　　　　　　　　　　　　　　　　　　書記官  黃心怡
中　　華　　民　　國　　111 　年　　1 　　月　　10　　日